臺灣新北地方法院民事裁定
                                   110年度家調裁字第87號
聲  請  人  楊正達  

訴訟代理人  賈世民律師
            李龍生律師
相  對  人  楊宥葳  


代  理  人  陳興邦律師
上列當事人間請求確認親子關係不存在等事件，本院裁定如下：
    主    文
確認聲請人甲○○（男、民國00年0月00日生、身分證統一編號
：Z000000000號）與相對人乙○○（女、民國00年0月00日生、
身分證統一編號：Z000000000號）間自然血緣之親子關係不存在
。
聲請程序費用由聲請人負擔。
    理    由
一、聲請意旨略以：聲請人與楊石美賢結婚後因未有生育子女，
    遂由楊石美賢抱養相對人，並將相對人登記為聲請人與楊石
    美賢之長女，聲請人與相對人無真實血緣關係，爰請求法院
    為合意裁定如主文所示等語。
二、相對人方面：對聲請人之主張及親子鑑定報告沒有意見，同
    意為合意裁定等語。
三、按當事人就不得處分之事項，其解決事件之意思已甚接近或
    對於原因事實之有無不爭執者，得合意聲請法院為裁定。法
    院為前項裁定前，應參酌調解委員之意見及家事調查官之報
    告，依職權調查事實及必要之證據，並就調查結果使當事人
    或知悉之利害關係人有陳述意見之機會。當事人聲請辯論者
    ，應予准許。前二項程序，準用民事訴訟法第一編第二章第
    三節關於訴訟參加之規定。家事事件法第33條定有明文。本
    件兩造合意聲請本院以裁定終結本件家事事件，本院自得依
    前揭規定為裁定。
四、按就法律所定親子或收養關係有爭執，而有即受確認判決之
    法律上利益者，得提起確認親子或收養關係存在或不存在之
    訴，家事事件法第67條第1項亦定有明文。查聲請人主張之
    事實雖為其與相對人之親子關係不存在，惟參以親子事件均
    因自然人之身分涉訟，事關公益，且對於渠等間之權利義務
    有所影響，亦與戶籍登記正確性有涉，又參諸戶籍謄本之記
    載，為身分之一種說明，其登記自有相當之證明力，故關於
    已為戶籍登記之親子關係存在與否，除經司法機關裁判確定
    或當事人提憑有效證明文件申請更正外，尚非得由為登記之
    親子雙方協同辦理即可逕行更正，此觀戶籍法第25條、戶籍
    法施行細則第16條規定自明。本件聲請人戶籍登記上為相對
    人之父，聲請人起訴主張與相對人之親子關係不存在，足認
    聲請人與相對人之法律上親子關係地位即有不安之狀態，並
    致聲請人在私法上之地位有受侵害之危險，而此不安之狀態
    有以確認判決除去之必要，亦即聲請人有即受確認判決之法
    律上利益。是以聲請人提起本件確認之訴，洵屬合法有據。
五、聲請人主張前揭事實，業據提出戶籍謄本、三軍總醫院附設
    民眾診療服務處臨床病理科(內湖院區)親子鑑定報告書為證
    ，並有本院依職權調閱之戶籍資料查詢結果在卷可稽。依照
    上開親子鑑定報告書結論所載：依據25組體染色體STR DNA
    位點之分析結果，實務上證明「甲○○」不是「乙○○」的親生
    父親等語。依上開事證，足認兩造間未存有真實血緣關係，
    聲請人請求確認與相對人間自然血緣之親子關係不存在，自
    有理由，應予准許。
六、本件聲請人之請求，於法有據，已如前述。然確認親子關係
    存否事件，依法需藉由法院裁判始能還原真實身分，相對人
    僅依法消極應訴，應認相對人所為乃屬伸張或防衛身分權所
    必要，本院因認本件程序費用應由聲請人負擔，較為公允。
七、據上論結，聲請人所請有理由，裁定如主文。　　
中　　華　　民　　國　　111 　年　　1 　　月　　11　　日
                  家事第一庭    法  官　蔡甄漪

以上正本係照原本作成。
如對本裁定抗告，須於裁定送達後10日之不變期間內，向本院提
出抗告狀，並繳納抗告費新臺幣1,000元。
中　　華　　民　　國　　111 　年　　1 　　月　　11　　日
                                書記官　張瑋庭